【裁判字號】    98,易,2077
【裁判日期】    980727
【裁判案由】    毒品危害防制條例
【裁判全文】
臺灣臺中地方法院刑事判決              98年度易字第2077號
公  訴  人  臺灣臺中地方法院檢察署檢察官
被      告  甲○○
                    國民
                    （現另案於臺灣臺中監獄執行中）
上列被告因違反毒品危害防制條例案件，經檢察官提起公訴（九
十八年度毒偵字第一四三０號），被告於準備程序中就被訴事實
為有罪之陳述，經告以簡式審判程序之要旨，並聽取當事人意見
後，由本院裁定改行簡式審判程序判決如下：
    主    文
甲○○施用第二級毒品，累犯，處有期徒刑肆月，如易科罰金，
以新臺幣壹仟元折算壹日；又施用第二級毒品，累犯，處有期徒
刑肆月，如易科罰金，以新臺幣壹仟元折算壹日；扣案之安非他
命吸食器壹組，沒收之。應執行有期徒刑陸月，如易科罰金，以
新臺幣壹仟元折算壹日；扣案之安非他命吸食器壹組，沒收之。
    犯罪事實及理由
一、甲○○前因違反洗錢防制法案件，經臺灣高等法院以九十五
    年度上訴字第四三００號維持臺灣士林地方法院九十五年度
    訴字第六六二號判處有期徒刑十月，嗣經臺灣高等法院依九
    十六年度聲減字第一八０五號裁定減為有期徒刑五月確定，
    於民國九十六年十一月一日縮刑期滿執行完畢而於翌日出監
    。復因施用毒品案件，經本院裁定送勒戒處所進行觀察、勒
    戒後，因認無繼續施用毒品傾向，甫於九十七年七月十七日
    釋放出所，並由臺灣臺中地方法院檢察署檢察官以九十七年
    度毒偵字第二八三九號為不起訴處分確定。詎其仍不知悔改
    ，又於觀察勒戒執行完畢釋放後五年內，為下列犯行：
  (一)基於施用第二級毒品MDMA之犯意，於九十八年四月七日晚上
    十時許，在臺中市○○路之夏都汽車旅館內，以吞服之方式
    ，施用含有第二級毒品MDMA成分之藥丸（俗稱搖頭丸）一次
    。
  (二)另基於施用第二級毒品甲基安非他命之犯意，於九十八年四
    月八日上午九時許，在其位於臺中市○村路○段二七二號五
    樓之八住處內，以將甲基安非他命置於吸食器內，用火燒烤
    吸食煙氣之方式，施用甲基安非他命一次。嗣於九十八年四
    月八日晚上九時二十分許，在臺中市○○路二段三號之優勝
    美地汽車旅館五０二室為警查獲（販賣第三級毒品愷他命部
    分另案偵辦），當場扣得安非他命吸食器一組，經警採集甲
    ○○尿液送驗後，結果呈甲基安非他命、MDA及MDMA陽性反
    應，而查悉上情。
二、證據名稱：
  (一)被告甲○○於警詢、偵查、本院準備程序及審理時之自白。
  (二)安非他命吸食器一組。
  (三)臺中市警察局第二分局偵破甲○○、廖兆偉涉嫌販賣毒品偵
    查報告、自願受搜索同意書、搜索扣押筆錄、扣押物品目錄
    表、採集尿液鑑定同意書、委託鑑驗代號與真實姓名對照表
    、電話0000000000、0000000000號通聯紀錄表、手機畫面照
    片、扣案毒品照片、中山醫學大學附設醫院檢驗科藥物檢測
    中心尿液檢驗報告（實驗編號：0000000號）。
三、按甲基安非他命及MDMA均係毒品危害防制條例第二條第二項
    第二款所規定之第二級毒品。查本件被告曾因施用毒品案件
    ，經本院裁定送勒戒處所進行觀察、勒戒後，因認無繼續施
    用毒品傾向，於九十七年七月十七日釋放出所，並由臺灣臺
    中地方法院檢察署檢察官以九十七年度毒偵字第二八三九號
    為不起訴處分確定等情，此有臺灣高等法院被告前案紀錄表
    及臺灣臺中地方法院檢察署刑案資料查註紀錄表各一份在卷
    可按，其於觀察、勒戒執行完畢後五年內再犯本件施用第二
    級毒品罪，依毒品危害防制條例第二十三條第二項之規定，
    即應依法追訴。核被告上揭二次所為，均係犯毒品危害防制
    條例第十條第二項之施用第二級毒品罪。又被告為施用而持
    有第二級毒品，其持有之低度行為，應為施用之高度行為所
    吸收，不另論罪，其上開所犯二罪，犯意各別，行為互殊，
    應分論併罰。再者，被告前因違反洗錢防制法案件，經臺灣
    高等法院以九十五年度上訴字第四三００號維持臺灣士林地
    方法院九十五年度訴字第六六二號判處有期徒刑十月，嗣經
    臺灣高等法院依九十六年度聲減字第一八０五號裁定減為有
    期徒刑五月確定，甫於九十六年十一月一日縮刑期滿執行完
    畢而於翌日出監等情，亦有臺灣高等法院被告前案紀錄表及
    臺灣臺中地方法院檢察署刑案資料查註紀錄表各一份在卷可
    參，其於受徒刑執行完畢後五年以內，故意再犯本件有期徒
    刑以上之上開二罪，均為累犯，應各依刑法第四十七條第一
    項之規定加重其刑。爰審酌被告前曾因施用毒品案件，經觀
    察、勒戒之程序，猶不知悛改，復再犯本件之施用毒品罪，
    顯然無視毒品對於其自身健康之戕害及對於社會安全與公共
    秩序之潛在危害；惟念及施用毒品固戕害個人健康至鉅，然
    就他人權益之侵害仍屬有限，及其犯罪目的、手段及犯後均
    坦承犯行之態度、施用毒品之次數等一切情狀，分別量處如
    主文所示之刑，並定其應執行之刑，以示懲儆。另扣案之安
    非他命吸食器一組，係被告所有供施用毒品所用之物，業據
    被告供明在卷，爰併依刑法第三十八條第一項第二款之規定
    諭知沒收，附此敘明。至本件另扣有藍色碇劑一顆（毛重０
    ‧五五公克），雖依臺中市警察局第二分局扣押物品目錄表
    所載，係「MDMA（搖頭丸）」，惟經警送鑑定結果顯示，該
    等物品應係第三級毒品K他命，有行政院衛生署草屯療養院
    草寮鑑字第0980400197號鑑定書一份在卷可稽，此部分即難
    認係與被告上揭施用第二級毒品甲基安非他命或MDMA有何相
    關，應由檢察官另行卓處，茲就該部分不為沒收宣告之諭知
    ，在此一併敘明。
據上論斷，應依刑事訴訟法第二百七十三條之一第一項、第二百
九十九條第一項前段，毒品危害防制條例第十條第二項，刑法第
十一條、第三十八條第一項第二款、第四十七條第一項、第五十
一條第五款判決如主文。
本案經檢察官乙○○到庭執行職務。
中    華    民    國     98    年    7    月    27    日
                  刑事第十四庭    法  官  林學晴
上正本證明與原本無異。
如不服本判決應於收受送達後10日內向本院提出上訴書狀，並應
敘述具體理由；其未敘述上訴理由者，應於上訴期間屆滿後20日
內向本院補提理由書（均須按他造當事人之人數附繕本）「切勿
逕送上級法院」。
                                  書記官  簡雅文
中    華    民    國     98    年    7    月    27    日
【附錄本案論罪科刑法條全文】
毒品危害防制條例第十條：
施用第一級毒品者，處六月以上五年以下有期徒刑。
施用第二級毒品者，處三年以下有期徒刑。


司法院資訊處製作；財團法人民間司法改革基金會備份。
